臺灣苗栗地方法院民事裁定　　　　　　　100年度護字第183號
聲　請　人　苗栗縣政府
法定代理人　劉政鴻　　
相　對　人　A0000000　.
法定代理人　A0000000F.
　　　　　　A0000000M.
上列當事人間聲請延長安置事件，本院裁定如下：
    主    文
准將相對人A0000000安置於中途學校，施以2 年之特殊教育，至
民國102 年11月4 日止。
聲請程序費用新台幣1,000元由聲請人負擔。
    理    由
一、聲請意旨略以：聲請人為兒童及少年福利主管機關，於民國
    100 年10月6 日上午11時接獲苗栗縣憲兵隊通報稱：該隊於
    是日查獲相對人有從事性交易之情事，經聲請人派員至警局
    瞭解並陪同製作警訊筆錄，相對人坦承確實於100 年5 月26
    日於苗栗縣不知名之公園，以新台幣（下同）1,700 元代價
    從事性交易，聲請人遂依兒童及少年性交易防制條例第15條
    將相對人緊急安置，並依同條例第16條第1 項規定提出報告
    ，聲請本院裁定繼續安置相對人4 週在案。聲請人爰依同條
    例第17條之規定，提出觀察輔導報告及建議處遇方式，聲請
    鈞院裁定准予安置相對人於中途學校，施予2 年特殊教育，
    以維護相對人權益等語。
二、主管機關依前條安置後，應於2 週至1 個月內，向法院提出
    觀察輔導報告及建議處遇方式，並聲請法院裁定。又法院依
    審理之結果，認為該兒童或少年有從事性交易者，除有下列
    情形之一者外，法院應裁定將其安置於中途學校，施予2 年
    之特殊教育：一、罹患愛滋病者。二、懷孕者。三、外國籍
    者。四、來自大陸地區者。五、智障者。六、有事實足證較
    適宜由父母監護者。七、其他事實足證不適合中途學校之特
    殊教育，且有其他適當之處遇者。法院就前項所列7 款情形
    ，及兒童或少年有從事性交易之虞者，應分別情形裁定將兒
    童或少年安置於主管機關委託之兒童福利機構、少年福利機
    構、寄養家庭或其他適當醫療或教育機構，或裁定遣送、或
    交由父母監護，或為其他適當處理，並通知主管機關續予輔
    導及協助。兒童及少年性交易防制條例第17條第1 項、第18
    條第2 、3 項定有明文可參。
三、經查，聲請人主張之事實，業據其提出苗栗縣兒童及少年性
    交易追蹤輔導家庭訪查、苗栗縣政府觀察輔導報告書各1 份
    附卷可稽，而依上開家庭訪查及關懷中心觀察輔導報告略以
    ：相對人父母親因工作關係分居苗栗縣及台中市，無法親自
    照顧相對人，相對人自幼由外祖母照料迄今，每日自行走路
    上下學，在校學業表現中等，相對人父親不定期給予相對人
    零用錢，並儘量滿足相對人需求，假日亦接相對人至台中與
    母親及兄姊團聚，相對人父母對於相對人從事性交易之事非
    常自責，認為因工作關係無法時常陪伴及關心相對人，事發
    後相對人父親態度正向，柔性勸說並提醒相對人於安置期間
    自行反省，為自己行為負責，並要求相對人積極規劃未來，
    不要自我放棄，相對人亦對自己性交易之事感到難過後悔，
    並承諾記取教訓，態度良好，安置期間為國中學測經常複習
    教科書，觀察相對人父母親及親友對於相對人關心有加，但
    對相對人仍有疏忽；相對人未有明確物質欲望及需求，亦無
    主動對價之心態與行為，後續亦無持續犯意，實與性侵害事
    件僅一線之隔，然相對人之友人於即時通訊經常散佈性交易
    訊息，相對人了解對價之意義，但未隔絕與不良友人互動，
    在對方多次邀約外出之下，最後仍答應赴約，前來接送之人
    雖非網路交談之人仍與之共乘機車外出，且跟隨犯罪行為人
    至某處公廁發生性關係，聽從脫衣、性交、拍攝裸照，事後
    取得止痛藥及1,700 元，並至夜市打彈珠花用殆盡，足見相
    對人對於犯罪行為人之金錢利誘邀約，未能有明確拒絕態度
    ，且知曉對方以對價前提邀約之情況下，依然赴約，並在半
    推半就下發生性行為，事後確有收受金錢之實，儼然構成性
    交易之情事，事前對於犯罪行為人散佈之性交易訊息未能有
    所警覺及拒絕，事後雖感到自責及害怕，惟未能即時將受害
    事件坦白向親近之親友求援，顯見自我保護能力低落，家庭
    保護功能未能發揮，緊急收容期間確實讓相對人有受保護之
    感，相對人對於特殊教育所能提供之多元學習環境及相關技
    能教育感到有興趣，後續實需接受保護及輔導，以建立正確
    之價值觀念；綜上述，評估相對人父母親因工作關係，未能
    時時陪伴相對人，目前亦無轉換工作之意願，相對人之祖父
    母年事已高，對其管教及約束能力亦相當有限，若責付家長
    恐仍無法獲得適切之管教，且相對人有性交易之實，建議安
    置相對人於中途學校，以輔導建立相對人對自我保護、自我
    約束、正確性及金錢等價值觀，及因應相對人即將參加之國
    中基本學歷測驗，避免耽誤或影響相對人教育權益等語，此
    有前開觀察輔導及家庭調查報告書在卷可憑。
四、本院審酌相對人年僅14歲，於即時通訊結交不良友人，經友
    人多次利誘性交，未能明確拒絕，配合從事性交易，並將交
    易所得花用殆盡，事後亦未思求助家人或師長，足見相對人
    自我保護能力低落，且尚未建立妥適正確之社會價值觀，缺
    乏是非判斷能力，後續仍有接受保護及輔導之必要，以協助
    相對人建立正確之價值觀念，且相對人父母因工作長期分居
    兩地，相對人另與外祖母居住，家人雖對相對人甚為關心，
    物質提供亦無匱乏，惟實際上之保護教養仍有疏忽，尚查無
    事實足證較適宜由父母監護。是以，為協助相對人建立自我
    保護、自我約束及正確之價值觀，並提供其穩定之生活照護
    環境，有將相對人交付主管機關安置中途學校並施予2 年「
    特殊教育」之必要，是應認聲請人之聲請為有理由，應予准
    許。
五、依非訟事件法第21條第1 項，裁定如主文。
中    華    民    國    100   年    11    月    8     日
                  家事法庭    法  官  李麗萍
以上正本係照原本作成。
如對本裁定抗告須於裁定送達後10日內向本院提出抗告狀，並繳
納抗告費用新台幣1,000元。
                              書記官  陳慧玲
中    華    民    國    100   年    11    月    8     日